【裁判字號】    90,上更(二),59
【裁判日期】    900906
【裁判案由】    違反槍砲彈藥刀械管制條例等
【裁判全文】
臺灣高等法院花蓮分院刑事判決                    九十年度上更(二)字第五九號
    上  訴  人  臺灣臺東地方法院檢察署檢察官
    上訴人  即
    被      告  丁○○
                乙○○
                丙○○
    右三人共同
    指定辯護人  甲○○
右列上訴人等因被告等違反槍砲彈藥刀械管制條例等案件，不服臺灣臺東地方法院八
十八年度訴字第二七三、三四０號中華民國八十九年三月三十日第一審判決（起訴案
號：臺灣臺東地方法院檢察署八十八年度偵字第一九０九、二三二四、三０四０號、
偵緝字第七七號），提起上訴，經本院判決後，經最高法院第二次發回更審，本院判
決如左：
    主  文
原判決撤銷。
丙○○共同意圖供自己犯罪之用，而未經許可，製造可發射子彈具有殺傷力之槍枝，
處有期徒刑拾伍年；併科罰金新台幣拾萬元，罰金如易服勞役以新台幣玖佰元折算壹
日；扣案可發射子彈具有殺傷力之槍枝壹把（含破損之滑套）、子彈壹顆、白色手套
五隻、西瓜刀壹把、手提袋壹只、口罩貳只，均沒收。又未經許可持有手槍，處有期
徒刑柒年；併科罰金新台幣拾萬元，罰金如易服勞役以新台幣玖佰元折算壹日；扣案
之美製及以色列製制式半自動手槍各壹把，連同彈匣四個、子彈貳拾伍顆，均沒收。
應執行有期徒刑貳拾年，併科罰金新台幣貳拾萬元，罰金如易服勞役以罰金總額與陸
個月之日數比例折算；扣案可發射子彈具有殺傷力之槍枝壹把（含破損之滑套）、子
彈壹顆、白色手套五隻、西瓜刀壹把、手提袋壹只、口罩貳只，美製及以色列製制式
半自動手槍各壹把，連同彈匣四個、子彈貳拾伍顆，均沒收。
乙○○、丁○○共同意圖供自己犯罪之用，而未經許可，製造可發射子彈具有殺傷力
之槍枝，各處有期徒刑拾年；各併科罰金新台幣捌萬元，罰金如易服勞役各均以新台
幣玖佰元折算壹日。扣案可發射子彈具有殺傷力之槍枝壹把（含破損之滑套）、子彈
壹顆、白色手套伍隻、西瓜刀壹把、手提袋壹只、口罩貳只，均沒收。
盜匪所得之財物佰元紙幣新台幣參仟玖佰元、撕毀之仟元紙幣肆紙，應發還被害人台
東市信用合作社卑南分社。
    事  實
一、丙○○、乙○○及丁○○三人，於民國（下同）八十八年六月底某日，在台東市
    ○○路某釣魚場，共同意圖為自己及對方不法之所有，由丙○○策劃，三人共同
    謀議強盜位於台東縣台東市○○○路二八七號之台東市信用合作社卑南分社（以
    下簡稱台東卑南分社）內金錢財物，其等犯罪計劃及行為分工略為：由丁○○先
    行駕駛丙○○所有車號為ＷＵ－八三八八之自用小客車，至台東縣警察局台東分
    局南王派出所外負責警戒監視該派出所員警動態，如有狀況隨時通知下手行搶之
    丙○○、乙○○；丙○○、乙○○則共乘竊得之機車，攜帶共同製造之槍枝，共
    同至台東卑南分社強盜社內之金錢財物，得手後再通知丁○○開車接應二人。三
    人謀定之後即共同基於犯意連絡，為供自己及對方共同強盜台東卑南分社財物之
    犯罪所用，先於八十八年七月四日晚間至翌日即七月五日凌晨之間，分別接續在
    台東縣台東市○○路○段四五０巷二十八弄四十六號五樓乙○○之租屋處、台東
    市○○街一五六號丙○○之租屋處，及台東市○○路某鐵工廠內，車製成金屬槍
    管一支，裝置於乙○○先前於同年七月三日至高雄市六合夜市所購買之華山牌四
    五玩具手槍內，未經許可，製造成為可發射子彈之具殺傷力之槍枝，另未經許可
    擅自製造同具殺傷力之子彈共七顆（其中一顆於製造過程中毀損，一顆經丙○○
    、丁○○、乙○○共同試射後滅失，現場射擊天花板一顆、一顆走火射破紙幣滅
    失、一顆在卑南大圳尋獲、二顆經內政部警政署刑事警察局於鑑定過程先後二次
    試射滅失）。又基於概括之犯意於八十八年七月五日之前某日，由丙○○先在台
    東市○○街二十三巷三弄十一號前，竊取吳美麗所有，車牌號碼為ＰＱＵ－０二
    六號之機車一部。嗣於七月五日接近中午時分，依原先三人所謀議之計劃，由丙○○騎乘該機車搭載乙○○前往台東卑南分社，預備強盜該社，在該社前因乙○○發現有熟人在場，臨時決定取消該次強盜行為。三人復基於同前之犯意，於八
    十八年七月五日下午某時，因原先所竊機車故障，由丙○○在台東市○○路某處
    ，竊取林金山所有，車牌號碼為ＰＲＸ－０四七號之機車，作為便於前往強盜及
    事後逃逸之犯罪交通工具。翌日即八十八年七月六日中午十二時前後，依相同之
    計劃內容，由丁○○先駕車至台東縣警察局台東分局南王派出所外警戒監視該派
    出所員警動態，丙○○、乙○○分別戴上安全帽，由乙○○攜帶前述所共同製造
    之該把槍枝，丙○○攜帶事先所購買之西瓜刀一把、白色手套、手提袋、口罩，
    共乘前述所竊取車牌號碼ＰＲＸ－０四七號之機車，至台東卑南分社，乙○○進
    入該社後，先開槍射擊天花板一發子彈，以此強暴之方式，致使台東卑南分社之
    職員不能抗拒後，丙○○持西瓜刀及手提袋進入櫃檯內，搜刮現金共新台幣（下
    同）五十八萬二千七百五十元後，再騎乘相同之機車逃逸。逃逸途中不慎觸及前
    述手槍之板機，槍枝走火貫穿手提袋內部分現金，旋將強盜用手槍等丟棄於卑南
    大圳。二人並通知丁○○至事先約好位於台東縣立文化中心前之釋迦園內接應二
    人，丙○○等得手後將贓款朋分花用（部分遭槍擊毀者並予燒毀丟棄）。乙○○
    、丁○○為前述強盜行為後，深感後悔，在八十八年七月二十八日主動連絡警察
    機關表示願自首，並至警局製作筆錄配合調查，警方並依渠等供述，在卑南大圳
    尋得前述槍枝一把（含破損之滑套）、子彈一發；警方並於案發當日在現場扣得
    渠等三人遺留之白色手套五支、西瓜刀一把、手提袋一只、口罩二只，及遭子彈
    擊毀之百元紙幣三十九張，千元紙幣四千元（經法務部調查局鑑定四張），而查
    獲上情。
二、丙○○因上開犯行經通緝逃逸，為免為警追查並屆時自衛使用，復另行起意，於
    八十八年八月十日晚間十一時左右，在高速公路新竹交流道附近，以二十萬元之
    代價，向姓名年籍不詳，綽號「阿正」之男子，購買美國Ｒｕｇｅｒ廠製Ｐ九五
    ＤＣ型制式口徑九釐米半自動手槍，及以色列ＩＭＩ廠製九四一ＦＢＬ型制式口
    徑九釐米半自動手槍各一把及配屬之子彈三十八顆（子彈經丙○○試射七顆子彈
    滅失，餘三十一顆子彈）；而未經許可，持有該等手槍及子彈。嗣於八十八年十
    一月二十三日凌晨一時許，為警在台東市○○街一四三號屋內當場查獲，並於丙○○身上及其位於台東市○○街一四九巷二弄六號三樓之租屋處內，分別扣得前
    述手槍二把，連同彈匣四個、子彈三十一顆（其中子彈經內政部警政署刑事警察
    局於鑑定過程中，先後二次共試射六顆滅失，僅餘二十五顆子彈）。
三、案經台東縣警察局移送及台東縣警察局台東分局報請臺灣台東地方法院檢察署檢
    察官偵查起訴。
    理  由
一、按相牽連之各案件已繫屬於數法院者，經各該法院之同意，得以裁定將其案件移
    送於一法院審判之，刑事訴訟法第六條第一項、第二項分別定有明文。本件被告
    等人係共同犯罪，原審法院命為合併辯論，並無不合，合先敘明。
二、右開犯罪事實，業據上訴人即被告（以下簡稱被告）丙○○、乙○○、丁○○於
    警訊、偵查、原審及第一次上訴本院審理時均坦承不諱，核與證人范峰彰、吳美
    麗、林金山證述情節相符，並有製造之槍枝一支（含破損之滑套）、子彈一顆、
    、白色手套五支、西瓜刀一把、手提袋一只、口罩二只，美製及以色列製制式半
    自動手槍二支、連同彈匣四個、子彈二十五顆等物品扣案，及現場相片一百十九
    張在卷，可資佐證。且上開槍彈經鑑定結果，均具殺傷力，有內政部警政署刑事
    警察局八十八年八月二十四日刑鑑字第八三五九一號、八十八年九月十七日刑鑑
    字第九四三二三號及八十八年十一月三十日刑鑑字第一二五三三一號鑑驗通知書
  各一件在卷可稽。另查本案被告三人製造之槍枝係被告乙○○於高雄市六合夜市
    所購買「華山牌四五玩具手槍」，而製造成具有殺傷力射擊子彈功能之槍枝（於
    搶劫時已射擊台東卑南分社天花板），該華山牌四五玩具改造之手槍並非屬模型
    槍（參照警政署八十五年十二月十一日八五警署保字第八八二四四號函所載），
    附此敘明。再依卷附被告等所分別使用之三具行動電話，於八十八年六月一日至
    七月十五日之通話紀錄各一件，益見被告三人事前、事後連繫頻繁。綜上證據，
    足認被告三人之自白，核與事實相符，堪予採信。
三、雖被告丙○○自本院前次更審起始辯稱：八十八年十一月十三日，在伊租住處為
    警起出之手槍及子彈，係伊八十八年七月六日前之六月間，為強盜台東市信用合
    作社卑南分社，而在新竹向「阿正」購買，強盜時掛在身上，丁○○、乙○○也
    有看到，兩案應是裁判上一罪；在逃亡後，身上沒有錢，何來錢買手槍及子彈﹖
    警訊筆錄係遭警察刑求云云。惟查：
（一）被告丙○○在本案經最高法院發回更審前之偵審中從無上開辯解，其自本院前
      次更審起始為上開辯解，已難認屬實情。
（二）且被告乙○○、丁○○均堅稱：共犯強盜案時，未見被告丙○○身掛上述二把
      制式九０半自動手槍及子彈等語。衡諸常情，苟被告等三人共犯強盜案前，被
      告丙○○已擁有上述制式槍彈，被告等三人即無費事再買入玩具手槍，加以製
      造成可發射子彈具殺傷力槍枝及製造子彈，以供為強盜工具之必要。又被告丙○○坦承於強盜台東卑南分社所得財物分得二十一萬元（詳警刑字四六六四號
      卷第二頁），已足夠其所稱購買槍彈共花用二十萬元之需；況如係其於強盜前
      即為強盜而購入槍彈，豈有不告知其餘共犯，並從強盜所得財物扣除此購買槍
      彈費用，而自行負擔此費用，僅分得二十一萬元之理。
（三）另被告丙○○在本案經最高法院發回更審前之偵查、審理中，均坦承係強盜案
      之八十八年八月十日始購入制式槍彈，並無遭警刑求之陳述。若其警訊與事實
      不符，當無於檢察官偵查及法院審理中均坦承前揭事實，而毫無抗辯之理。其
      既在偵審中多次坦承前揭事實，即無傳訊經辦員警查證之必要。
（四）綜上各節，堪認被告丙○○上開辯解，無非圖以裁判上一罪規定，免除其未經
      許可持有手槍、子彈之徒刑，而嗣後翻異之詞，無足採信。
四、核被告等三人所為，係犯槍砲彈藥刀械管制條例第十一條第三項意圖供自己犯罪
    之用而未經許可擅自製造可發射子彈之槍枝罪（此部分公訴人認係改造模型槍，
    而犯同條例第十條第三項之罪，起訴法條自有未洽，應予變更。另八十九年七月
    五日修正槍砲彈藥刀械管制條例第十一條時，本項未修正，均此敘明）、第十二
    條第三項意圖供自己犯罪之用而未經許可擅自製造子彈罪、刑法第三百二十條第
    一項竊盜罪（檢察官於起訴書就被告乙○○、丁○○竊盜部分，另敘明不另為不
    起訴之處分，惟不影響法院之認定，仍得加以論處，亦此敘明）、懲治盜匪條例
    第五條第一項第一款普通盜匪罪。被告丙○○另犯槍砲彈藥刀械管制條例第七條
    第四項未經許可持有手槍、第十二條第四項未經許可持有子彈等罪。被告丙○○
    與丁○○、乙○○間，就所犯意圖供自己犯罪之用而未經許可擅自製造槍枝、意
    圖供自己犯罪之用而未經許可擅自製造子彈、竊盜及普通盜匪部分犯行，互有犯
    意聯絡及行為分擔，為共同正犯。被告等三人意圖供自己犯罪之用，於同一時間
    製造槍枝一枝並製造子彈七顆，另被告丙○○同時未經許可持有手槍二枝、子彈
    三十八顆，均係以一行為同時觸犯數罪名，為想像競合犯，應分別從一重之意圖
    供自己犯罪之用而未經許可擅自製造槍枝罪及未經許可持有槍枝罪處斷。被告等
    先後二次竊盜犯行，時間緊接，手法相同，所犯復為犯罪構成要件相同之罪，顯
    係基於概括犯意所為，應依連續犯之規定論以一罪並加重其刑。又被告等所犯意
    圖供自己犯罪之用而未經許可擅自製造槍枝、連續竊盜與普通盜匪三罪間，有方
    法結果之牽連關係，應從一重之意圖供自己犯罪之用而未經許可擅自製造槍枝罪
    處斷。被告丙○○所犯意圖供自己犯罪之用而未經許可擅自製造槍枝，與未經許
    可持有手槍二罪，犯意各別，應分論併罰。又被告乙○○、丁○○於台東縣警察
    局刑警隊在案發後追查中，尚未具有合理之懷疑被告等為犯罪人之前，在八十八
    年七月二十八日分別在刑警隊及關山分局投案自首，並供出槍彈來源及去處，因
    而查獲扣案，分別據證人李明洲、郭永隆、黃俊閣等於原審結證甚詳，已符合自
    首之規定，合依槍砲彈藥刀械管制條例第十八條第一項減輕其刑。
五、原審以被告等三人罪證明確，據以論科，固非無見。惟查：
（一）釋示法律之效力，應從立法程序及其沿革，斟酌立法理由與其他相關情事，探
      求立法者之原意，以為審斷。按懲治盜匪條例於三十三年四月八日國民政府制
      定公布，全文十一條；但查現行懲治盜匪條例係經立法程序於四十六年六月五
      日修正公布施行，將原第八條「犯本條例之罪者，依特種刑事案件訴訟條例之
      規定辦理」及原第十條「本條例施行期間定為一年，必要時得以命令延長之。
      」之規定予以刪除，原第九條改為第八條、第十一條改為第九條。經考量刪除
      第十條有關限時法規定之立法本意，係為期遏止盜風，改善治安，認本條例第
      一條至第七條及原第九條（修正後為第八條）均仍有施行之必要，因將本條例
      由限時法改為經久施行之常態性刑事特別法，並重新調整條次，明令公布施行
      。形式上雖稱「修正」，實質上，已具重新全部立法之性質。故本條例修正前
      ，雖有數次命令延長已逾期，仍非可認為已經失效。參諸本條例第二條條文，
      猶於八十八年三月三十日經立法院修正，於八十八年四月二十一日公布，尤為
      明證。原審遽認懲治盜匪條例業已失效，而變更檢察官起訴法條，改以普通刑
      法第三百三十條第一項論處被告等牽連犯罪刑，自有可議。
（二）又原判決主文所處罰金新台幣十萬元部分，與六個月之日數比例折算，均未逾
      六個月之日數；原判決竟均諭知折算標準為「以罰金總額與六個月之日數比例
      折算」，顯有違誤。
（三）原判決既認扣案之彈殼、彈頭各一個，係在現場所扣得；則該子彈既因擊發而
      不存在，且彈殼及彈頭均非子彈本身，又無殺傷力，自非違禁物。原判決將已
      擊發之子彈彈頭、彈殼依違禁物沒收，亦有未合。
（四）刑法第六十二條規定，對於未發覺之罪自首而受裁判者，減輕其刑，但有特別
      規定依其規定；本件被告乙○○、丁○○自首，經供出槍彈來源及去處因而查
      獲扣案，原判決未適用槍砲彈藥刀械管制條例第十八條第一項減輕其刑，而依
      刑法第六十二條自首之規定減輕其刑，亦有適用法則不當之違誤。
（五）被告丙○○未經許可持有手槍部分，其中彈匣四個，原判決疏未併依法宣告沒
      收。及其持有子彈三十一顆，經內政部警政署刑事警察局試射六顆剩餘二十五
      顆，有內政部刑事警察局八十八年十一月三十日刑鑑字第一二五三三一號在卷
      可稽（見八十八度偵緝字第七七號偵查卷第四十頁）。而原判決認定試射七顆
      ，剩餘二十五顆，亦屬不當。
（六）綜合上情，檢察官上訴意旨，指摘原判決不當，為有理由，自應將原判決撤銷
      改判。
    爰審酌被告等意圖犯罪而製造槍枝、強盜金融機構，嚴重影響地方治安，及被告
    等於行為後均已坦承犯行不諱，頗有悔意等一切情狀，就被告丙○○所犯上開處
    斷之二罪部分，分別量處有期徒刑十五年及七年，併科罰金各均新台幣十萬元，
    並定應執行刑為有期徒刑二十年，罰金二十萬元，及諭知罰金易服勞役之折算標
    準。被告乙○○、丁○○，各處有期徒刑十年，各併科罰金新台幣八萬元，及諭
    知罰金易服勞役之折算標準。扣案之可發射子彈具有殺傷力之槍枝一把（含破損
    之滑套）、子彈一顆、美製及以色列製式半自動手槍各一把，連同彈匣四個、子
    彈二十五顆，為違禁物；白色手套五支、西瓜刀一把、手提袋一只、口罩二只，
    為被告等所有，供犯罪所用之物，均應依法宣告沒收之。另被告等盜匪所得之財
    物，除扣案百元紙幣三千九百元、撕毀之千元紙幣四紙，可向所發行銀行兌換同
    值紙鈔，有臺灣銀行花蓮分行九十年八月二日函附於本院卷可佐，依法為發還被
    害人之諭知外；其餘遭被告等或花用或燒燬已不存在，自無從諭知發還被害人。
六、末按犯槍砲彈藥刀械管制條例第十一條之罪，經判處有期徒刑者，應於刑之執行
    完畢或赦免後，令入勞動場所，強制工作，其期間為三年，槍砲彈藥刀械管制條
    例第十九條第一項定有明文。惟本院以為，本條項規定不問個案情節及行為人犯
    行情狀等差異性，亦不問對行為人有無預防矯治其社會危險性之必要，一律須宣
    付強制工作三年，剝奪司法機關就個別案件事實上之差異及立法目的，為合理之
    不同處理權限，而為不合理之機械式平等處置，顯有違憲法第七條所揭示之平等
    原則之虞。該條項業於八十七年十二月十八日經司法院大法官議決釋字第四七一
    號解釋，認為此規定限制其中不具社會危險性，不須另達成特別預防目的之受處
    分人的身體自由基本權利，所採取與所欲達成預防矯治之目的及所需程度，不合
    憲法第二十三條所定之比例原則，違憲部分不予適用。大法官並於同號解釋中進
    而宣示，犯槍砲彈藥刀械管制條例第十九條第一項所列舉之罪，仍得依個案情節
    符合比例原則部分，適用該條例宣告保安處分；至不符合（比例原則）部分而應
    宣告保安處分者，則仍由法院斟酌刑法第九十條第一項規定之要件，依職權為之
    （詳見司法院大法官議決釋字第四七一號解釋文及解釋理由書）。是本條項尚非
    全部違憲，而係適用上應以憲法比例原則為其不成文之必要要素為審查標準，如
    符比例原則，固得依本條項宣付強制工作三年；不符比例原則者，仍得視是否符
    合刑法第九十條第一項之規定，令入勞動場所，強制工作，期間為三年以下，附
    此敘明。是對本案被告等是否均應為強制工作三年之宣告，仍應審酌本案情節及
    被告等過去是否有犯罪習慣等情狀，斟酌憲法上之比例原則，以其派生之適當性
    、必要性（又稱侵害最小原則）及相當性（又稱狹義比例原則）等三個有位階順
    序之原則為審查標準，始得貫徹現代法治國家保障人身自由之基本原則。如無法
    通過比例原則之檢驗，即不得依本條項為強制工作三年之宣告，惟仍得審酌是否
    符合刑法第九十條第一項之規定，為期間三年以下之強制工作保安處分。而本案
    被告三人，就強制工作之內容可使其習得某些技能言，雖尚難謂不適當；惟就必
    要性原則言，對於人身自由之處罰（包括保安處分如強制工作），如有多種手段
    可供適用時，應選擇對其侵害最小及可使其最易於回歸社會經營正常生活者，被
    告等本均有正當之職業，並非無所事事之徒，是尚非使其為強制工作外，已無其
    他方法使為處罰及教化，本院對被告等所處長期有期徒刑，甚至被告丙○○處最
    高刑度有期徒刑二十年，即同樣可達教化及預防之目的。在即使通過必要性原則
    之檢證，對被告等為強制工作三年之處罰程度，顯與所欲達成之矯治目的間，不
    具有合理適當之比例關係，而無法通過憲法比例原則之檢驗。爰不依槍砲彈藥刀
    械管制條例第十九條第一項之規定，宣告強制工作三年。至於依刑法第九十一條
    第一項為強制工作之宣告，須有犯罪之習慣或以犯罪為常業或因遊蕩或懶惰成習
    而犯罪者。立法上所以於保安處分中設立強制工作種類之目的，旨在對嚴重職業
    性犯罪及欠缺正確工作觀念或無正常工作因而犯罪者，強制其從事勞動，學習一
    技之長及正確之謀生觀念，使其日後重返社會，能適應社會生活。本案被告三人
    均非累犯，且亦未以犯本條例之罪或他種犯罪為常業，均係因亟需用錢而共同犯
    下本罪，尚難遽認被告等有因遊蕩或懶惰成習而犯本罪，不符前述條項之要件，
    無須依此為強制工作之宣告。基於上述，被告等尚無須付宣告強制工作三年或三
    年以下宣告之必要，爰不另為強制工作之宣告，併此敘明。
據上論斷，應依刑事訴訟法第三百六十九條第一項前段、第三百六十四條、第二百九
十九條第一項前段、第三百條，槍砲彈藥刀械管制條例第第七條第四項、十一條第三
項、第十二條第三項、第四項、第十八條第一項，懲治盜匪條例第五條第一項第一款
、第七條第一項、第八條，刑法第十一條、第二十八條、第五十五條、第五十六條、
第三百二十條第一項、第五十一條第五款、第七款、第四十二條第二項、第三項、第
三十八條第一款、第二款，罰金罰鍰提高標準條例第一條前段、第二條，現行法規所
定貨幣單位折算新台幣條例第二條，判決如主文。
本案經檢察官翟光軍到庭執行職務。
中      華      民      國    九十      年      九      月      六      日
                                    審判長法官  吳  鴻  章
                                          法官  張  健  河
                                          法官  林  德  盛
右正本證明與原本無異。
如不服本判決，應於送達後十日內，向本院提出上訴狀。其未敘述理由者，並應於提
出上訴狀後十日內向本院補提理由狀(須附繕本)。
                                        書記官  劉  夢  蕾
中      華      民      國    九十      年      九      月      六      日
槍砲彈藥刀械管制條例第七條：
未經許可，製造、販賣或運輸火砲、肩射武器、機關槍、衝鋒槍、卡柄槍、自動步槍
、普通步槍、馬槍、手槍或各類砲彈、炸彈、爆裂物者，處死刑、無期徒刑或七年以
上有期徒刑；處徒刑者，併科新台幣三千萬元以下罰金。
未經許可，轉讓、出租或出借前項所列槍砲、彈藥者，處無期徒刑或五年以上有期徒
刑，併科新台幣一千萬元以下罰金。
意圖供自己或他人犯罪之用，而犯前二項之罪者，處死刑或無期徒刑；處徒刑者，併
科新台幣五千萬元以下罰金。
未經許可，持有、寄藏或意圖販賣而陳列第一項所列槍砲、彈藥者，處五年以上有期
徒刑，併科新台幣一千萬元以下罰金。
第一項至第三項之未遂犯罰之。
槍砲彈藥刀械管制條例第十一條：
未經許可，製造、販賣或運輸第四條第一項第一款所稱其他可發射金屬或子彈具有殺
傷力之各式槍砲者，處五年以上有期徒刑，併科新臺幣一千萬元以下罰金。
未經許可，轉讓、出租或出借前項所列槍砲者，處三年以上十年以下有期徒刑，併科
新臺幣七百萬元以下罰金。
意圖供自己或他人犯罪之用，而犯前二項之罪者，處無期徒刑或七年以上有期徒刑，
併科新臺幣一千萬元以下罰金。
未經許可，持有、寄藏或意圖販賣而陳列第一項所列槍砲者，處一年以上七年以下有
期徒刑，併科新臺幣七百萬元以下罰金。
第一項至第三項之未遂犯罰之。


司法院資訊處製作；財團法人民間司法改革基金會備份。
